# 请教陈版，权益法核算的被投资清产核资的处理

提问人：Manson_Luci 时间：2016-02-26 15:36:34
A公司对B公司投资比例为25%，适用权益法核算。B公司 2015 年进行了清产核资，根据相关政策将清产核资预计损失调减了期初未分配利润。 问题 1 ：A公司对B公司清产核资调减的期初未分配利润应如何处理？A公司在进行权益法核算时是调整期初数还是计入当期利润分配-未分配利润？ 问题 2 ：如A公司对B公司的清产核资损失在权益法时调整长期股权投资计入当期，则A公司在编制所有者权益变动表时，对此项调整是计入（二）所有者投入和减少资本的“其他”项还是计入（四）利润分配“其他”项更合适？

回答人：chenyiwei
一般处理原则是与被投资方进行同口径的调整，即与被投资方就该次清产核资结果进行账务调整的方法相对应。

提问人：Manson_Luci 时间：2016-04-13 12:03:55
陈版，如果是因为联营企业前期差错更正，导致投资企业权益法追溯重述，投资企业在附注中“会计政策、会计估计变更以及差错更正的说明”段落应披露为前期差错更正还是其他？是否可以参照丧失控制权后成本法转权益法对期初追溯调整作为“其他”项披露前期更正的金额？

回答人：chenyiwei
应作为前期差错更正披露。关键是：这是一个错报（且可能是重大的前期错报）。只需关注发生错报的事实，无需关注本企业的管理层对该错报是否应承担责任。